臺灣板橋地方法院刑事裁定　　　　　　　　　　　九十一年度交抗字第六十六號
　　抗告人即
　　異議人即
　　受處分人　甲○○
右列受處分人因違反道路交通管理處罰條例案件，對於台灣板橋地方法院九十年度交
聲字第九七一號，中華民國九十年十二月十九日裁定（原處分案號：交通部公路局臺
北區監理所北監五字第裁四○－Ｚ00000000號處分），提起抗告，本院裁定
如左：
    主  文
抗告駁回。
    理  由
一、按汽車行駛於高速公路，而不遵管制之規定者，處汽車駕駛人新臺幣( 下同 )三
    千元以上六千元以下罰鍰，道路交通管理處罰條例第三十三條第一項定有明文。
    又汽車駕駛人駕駛汽車違反道路交通管理處罰條例第三十三條規定者，除應依該
    條所規定之罰鍰處罰外，並予記違規點數一點，道路交通管理處罰條例第六十三
    條第一項第一款亦定有明文。
二、本件受處分人即異議人甲○○，於民國九十年八月二十四日九時二十一分許，駕
    駛車號ＥＤ─八四○三號自小貨車，行經國道一號高速公路南下七十七公里，在
    限速一百公里之路段，以時速一百一十五公里超速行駛，為警以雷射槍測速後當
    場攔停舉發，有內政部警政署國道公路警察局公警局交字第Ｚ00000000
    號舉發違反道路交通管理事件通知單附卷可稽。原處分機關交通部公路局台北區
    監理所乃依上開法律規定，裁處受處分人罰鍰三千元，並記違規點數一點（北監
    五字第裁四○─Ｚ00000000號），於法並無不合，原審法院因認受處分
    人異議爭執並無超車，核無理由，予以駁回，洵無不當。
三、受處分人抗告意旨略以：民國九十年八月二十四日上午九時二十一分許，雖有駕
    車行經上開路段，為警所攔下，以其超速為由舉發，看到警察之儀器顯示其車速
    為一百十五公里，惟受處分人並未超速，而警方稱測距二○六公尺時測得受處分
    人超速，然當日晴空萬里，一般正常駕駛人在四、五百公尺前即可看到警車，怎
    會故意超速行駛？於舉發時，曾告知警方不會是我超速，惟警方稱如有異議可以
    提出申訴，受處分人始簽名於違規通知單上。且本件警方未附採證車輛照片，恐
    係警方誤認，或係他車超速，或警方為了業績，而栽贓受處分人云云。
四、經查：(一)雷射測速，係由國道公路執勤員警，於路肩使用雷射槍（紅外線），採
    一對一方式測速使用，如有超速違規達時速一百一十三公里以上者，即予以現場
    攔停開單告發，並無測照，自無車輛照片，而係於舉發時，由員警出示所測得之
    車速及測距，經受處分人確認無誤後簽名，且該雷射槍係由國外進口附有檢定證
    明書及我國公證承認書之先進科學儀器等情，有內政部國道公路警察局第二警察
    隊公警國二刑字第一四六八八、一六九二四號函在卷可按。本件員警以一對一
    方式鎖定異議人車輛測速，於測距二百零六公尺時測得異議人時速達一百十五公
    里，超速行駛，經攔停受處分人車輛後，提示由其確認，並記載於舉發通知單內
    ，嗣經受處分人簽名無誤，員警確已依測速之程序對受處分人車輛測速，舉發內
    容當無違誤。(二)受處分人超速行駛與是否發現警車無必然關聯。且受處分人既處
    於高速行駛之狀況下，對路邊事物，不見得能清楚知悉、看清，或因車速過快，
    無法及時減速。受處分人所辯，一般正常駕駛人在四、五百公尺前即可看到停於
    路肩之警車，不會故意超速行駛云云，為空言卸飾之詞。(三)執勤員警為交通執法
    人員，與受處分人並無仇怨，自無設詞誣陷，身觸偽證重罪之必要，其所為舉發
    內容應可採信。原裁定認事用法，均無不合。受處分人抗告，為無理由，應予駁
    回。
五、據上論斷，應依道路交通管理處罰條例第八十九條、刑事訴訟法第四百十二條，
    裁定如主文。
中      華      民      國    九十一   年    一     月       二十五     日
                            臺灣高等法院刑事第五庭
                                審判長法  官  曾  德  水
                                      法  官  楊  貴  雄
                                      法  官  趙  功  恆
右正本證明與原本無異。
不得再抗告。
                                      書記官  孫  佩  琳
中      華      民      國    九十一   年    一     月       二十五     日
